fi: Taide ja viihde > Harrastukset ja taiteet > Taide ja askartelu > Taide- ja askarteluvälineet > Pingotuslangat: Kierukkapingotuslangat; Kaarevat pingotuslangat; Joustavat pingotuslangat; Pitsipingotuslangat; Suorat pingotuslangat; T-pinnit
sl-SI: Kultura in zabava > Hobiji in ustvarjalne umetnosti > Umetnost in ročna dela > Orodje za umetniško ustvarjanje in ročna dela > Napenjalne žice: Spiralne napenjalne žice; Ukrivljene napenjalne žice; Upogljive napenjalne žice; Napenjalne žice za čipke; Ravne napenjalne žice; Blokirni zatiči
lt-LT: Menai ir pramogos > Hobiai ir menai > Menai ir amatai > Menų ir amatų įrankiai > Blokavimo vielos: Blokavimo vielų ritės; Išlenktos blokavimo vielos; Lanksčios blokavimo vielos; Nėrinių blokavimo vielos; Tiesios blokavimo vielos; T formos smeigtukai
hr-HR: Umjetnost i zabava > Hobiji i kreativne umjetnosti > Umjetnost i rukotvorine > Alati za umjetnost i rukotvorine > Žice za oblikovanje: Spiralne žice za oblikovanje; Zakrivljene žice za oblikovanje; Fleksibilne žice za oblikovanje; Žice za oblikovanje čipke; Ravne žice za oblikovanje; T-igle
sv: Konst och underhållning > Hobby och skapande > Hantverk och hobbyer > Hobbyverktyg > Blocktråd: Spolblockningsvajer; Böjda blockerande trådar; Flexibla blockningsvajrar; Spetsblockningsvajrar; Raka blockningsvajrar; T-stift
pt-BR: Artes e entretenimento > Hobbies e artes > Arte e artesanato > Ferramentas para arte e artesanato > Fios de fixação: Fios de fixação de bobina; Fios de fixação curvados; Fios de fixação flexíveis; Fios de fixação de renda; Fios de fixação retos; Pinos em T
de: Kunst & Unterhaltung > Hobby & Kunst > Kunsthandwerk & Hobby > Kunst- & Bastelwerkzeuge > Spanndrähte: Spanndräht auf Spulen; Gebogene Spanndrähte; Flexible Spanndrähte; Lace-Spanndrähte; Gerade Spanndrähte; T-Nadeln
tr: Sanat ve Eğlence > Hobiler ve Sanatsal Çalışmalar > Sanatlar ve El İşleri > Sanat ve El İşi Araçları > Gerdirme Telleri: Bobin Gerdirme Telleri; Kavisli Gerdirme Telleri; Esnek Gerdirme Telleri; Örgü Gerdirme Telleri; Düz Gerdirme Telleri; T-Pimler
el: Τέχνες & Ψυχαγωγία > Χόμπι & Δημιουργικές Τέχνες > Τέχνες & Χειροτεχνίες > Εργαλεία τέχνης & χειροτεχνίας > Σύρματα αποκλεισμού: Σύρματα αποκλεισμού σε σπείρα; Καμπύλα σύρματα αποκλεισμού; Ευέλικτα σύρματα αποκλεισμού; Σύρματα αποκλεισμού δαντέλας; Ίσια σύρματα αποκλεισμού; Καρφίτσες Τ
ko: 아트/엔터테인먼트 > 취미/예술 > 미술/공예 > 미술/공예 도구 > 블로킹 와이어: 코일 블로킹 와이어; 곡선 블로킹 와이어; 유연한 블로킹 와이어; 레이스 블로킹 와이어; 직선 블로킹 와이어; T핀
hu: Művészet és szórakoztatás > Hobbik és kreatív művészet > Művészet és barkácsolás > Művészeti és kézműves eszközök > Blokkoló huzalok: Tekercsblokkoló huzalok; Íves blokkoló huzalok; Rugalmas blokkoló huzalok; Csipkés blokkoló huzalok; Egyenes blokkoló huzalok; T-csapok
pl: Sztuka i rozrywka > Hobby i sztuki piękne > Sztuka i rękodzieło > Narzędzia dla artystów i rękodzielników > Druty do blokowania: Spiralne druty do blokowania; Zakrzywione druty do blokowania; Elastyczne druty do blokowania; Druty do blokowania koronek; Proste druty do blokowania; T-Pins
it: Arte e svago > Hobby e arti creative > Artigianato e hobby > Strumenti per hobby e artigianato > Fili di blocco per maglieria: Fili di blocco bobina; Fili di blocco curvi; Fili di blocco flessibili; Fili di blocco per lacci; Fili di blocco diritti; Perni a T
bg-BG: Изкуства и развлечения > Хобита и творчески изкуства > Изкуства и творчество > Творчески инструменти > Тел за блокиране на плетиво: Намотана тел за блокиране на плетиво; Извита тел за блокиране на плетиво; Гъвкава тел за блокиране на плетиво; Тел за блокиране на дантела; Права тел за блокиране на плетиво; Т-образни карфици
th: ศิลปะและความบันเทิง > งานอดิเรกและศิลปะสร้างสรรค์ > ศิลปะและงานฝีมือ > เครื่องมือทำงานศิลปะและงานฝีมือ > ลวดทำรูปร่างขอบ: ลวดทำรูปร่างขอบแบบคอยล์; ลวดทำรูปร่างขอบแบบโค้ง; ลวดทำรูปร่างขอบแบบยืดหยุ่น; ลวดทำรูปร่างขอบแบบลูกไม้; ลวดทำรูปร่างขอบแบบตรง; เข็มรูปตัว T
zh-TW: 藝術/娛樂 > 嗜好和創作藝術 > 藝術品和手工藝品 > 美術/手工藝工具 > 定型鋼絲: 線圈定型鋼絲; 彎曲定型鋼絲; 彈性定型鋼絲; 蕾絲定型鋼絲; 直線定型鋼絲; T 型針
zh-CN: 艺术与娱乐 > 爱好/艺术创作 > 手工艺品 > 手工艺工具 > 编织用定型铁丝/线: 线圈定型铁丝/线; 弯曲定型铁丝/线; 柔韧定型铁丝/线; 花边定型铁丝/线; 直定型铁丝/线; T 形大头针
ja: 芸術・エンターテイメント > 趣味・コレクション > クラフト・アート > アート・クラフト用具 > ブロッキング用ワイヤー: コイルブロッキングワイヤー; カーブブロッキングワイヤー; フレキシブルブロッキングワイヤー; レースブロッキングワイヤー; ストレートブロッキングワイヤー; Tピン
nl: Kunst en entertainment > Hobby's en creatieve vaardigheden > Handwerk en hobby's > Handwerk- en hobbygereedschap > Blokkeerdraad: Spoelblokkeerdraad; Gebogen blokkeerdraad; Flexibele blokkeerdraad; Kanten blokkeerdraad; Rechte blokkeerdraad; T-pinnen
ru: Искусство и развлечения > Хобби и творчество > Искусство и рукоделие > Инструменты для художественных работ и рукоделия > Спицы и булавки для блокировки изделий: Проволока для блокировки изделий в мотках; Изогнутые спицы для блокировки изделий; Гибкие спицы для блокировки изделий; Спицы для натяжки кружева; Прямые спицы для блокировки изделий; Т-образные булавки
fr: Arts et loisirs > Loisirs et arts créatifs > Loisirs créatifs > Outils pour loisirs créatifs > Fils de blocage: Fils de blocage en bobine; Fils de blocage incurvés; Fils de blocage flexibles; Fils de blocage en dentelle; Fils de blocage droits; Goupilles en T
sk-SK: Umenie a zábava > Záľuby a tvorivé dielne > Výtvarná dielňa > Nástroje pre výtvarnú dielňu > Blokovacie drôty: Blokovacie drôty cievky; Zakrivené blokovacie drôty; Flexibilné blokovacie drôty; Šnúrkové blokovacie drôty; Rovné blokovacie drôty; Špendlíky v tvare T
nb: Kunst og underholdning > Hobby og kreativitet > Kunst og håndverk > Verktøy til kunst og håndverk > Blokkeringstråder: Blokkeringstråder på spole; Kurvede blokkeringstråder; Fleksible blokkeringstråder; Blokkeringstråder i blonder; Rette blokkeringstråder; T-pinner
ro-RO: Artă și divertisment > Hobby-uri și artă > Artizanat > Instrumente folosite pentru artă/artizanat > Fire pentru întindere: Fire pentru întindere bobine; Fire pentru întindere curbate; Fire pentru întindere flexibile; Fire pentru întindere dantelă; Fire pentru întindere drepte; Ace în formă de T
en: Arts & Entertainment > Hobbies & Creative Arts > Arts & Crafts > Art & Crafting Tools > Blocking Wires: Coil Blocking Wires; Curved Blocking Wires; Flexible Blocking Wires; Lace Blocking Wires; Straight Blocking Wires; T-Pins
da: Kunst og underholdning > Hobby og håndarbejde > Håndarbejde og hobby > Værktøjer til håndarbejde og hobby > Udstrækningssnore: Udstrækningssnore med spole; Buede udstrækningssnore; Fleksible udstrækningssnore; Udstrækningssnore med blonder; Lige udstrækningssnore; T-stifter
vi: Nghệ thuật và giải trí > Sở thích và nghệ thuật sáng tạo > Đồ thủ công mỹ nghệ > Dụng cụ thủ công mỹ nghệ > Dây tạo khuôn: Cuộn dây tạo khuôn; Dây tạo khuôn cong; Dây tạo khuôn linh hoạt; Dây tạo khuôn viền; Dây tạo khuôn thẳng; Ghim chữ T
cs: Umění a zábava > Hobby, hudba a výtvarné umění > Řemesla a koníčky > Hobby pomůcky > Fixační dráty: Cívky fixačních drátů; Zakřivené fixační dráty; Flexibilní fixační dráty; Krajkové fixační dráty; Rovné fixační dráty; Vypínací špendlíky
es: Arte y ocio > Hobbies y artes creativas > Manualidades > Herramientas para manualidades > Hilos para ahormar: Hilos para ahormar en espiral; Hilos para ahormar curvos; Hilos para ahormar flexibles; Hilos para ahormar de encaje; Hilos para ahormar rectos; Clavos con cabeza en T
pt-PT: Artes e lazer > Passatempos e artes criativas > Artes e trabalhos manuais > Ferramentas para artes e trabalhos manuais > Fios de blocos: Arames de bloqueio de malha em espiral; Arames de bloqueio de malha curvados; Arames de bloqueio de malha flexíveis; Arames de bloqueio de malha de cordão; Arames de bloqueio de malha direitos; Alfinetes em T